---
title: "Promedios móviles"
author: "Betsy Torres"
date: "9/10/2020"
output: html_document
---

```{r librerias, eval=TRUE,message=FALSE,include=FALSE}
library(PerformanceAnalytics)
library(quantmod)
library(lubridate)
library(bizdays)

# quito días festivos y fines de semana
library(Rfast)
create.calendar("Mexico/ANBIMA",holidaysANBIMA,weekdays = c("saturday","sunday"))
bizdays.options$set(default.calendar="Mexico/ANBIMA")

#Bajo la informacion
datos <- new.env()
clave<-"CEMEXCPO.MX"
getSymbols(clave,from="2016-01-01", to=today(), warnings ="FALSE", env = datos)
activo<-datos[[clave]]
precio<-activo[,6]
rendimiento<- na.omit(diff(log(precio)))
assign(clave, precio)

# función que saca el promedio móvil
mav <- function(x,n){filter(x,rep(1/n,n), sides=1)} 
mavback <- function(x,n){ filter(x, c(0, rep(1/n,n)), sides=1) }

```

Eñ comportamiento real del activo considerando la primera estimacion de la varianza para cada caso es la raiz del rendimiento al cuadrado

$$\sigma_i=\sqrt{R_i^2}$$
```{r Reales, message=FALSE, warning=FALSE, echo=FALSE}
# echo esocnde el codigo pero no lo que se va a graficar


var_real<- rendimiento^2 #al cuadrado porque hay rendimientos negativos
vol_real<-sqrt(var_real) 

#serie de tiempo que tendrá toda la información real
# se pone -vol_real para ver la volatilidad como espejo
real<- merge.xts(rendimiento, vol_real, -vol_real)
names(real)<- c("Rendimiento","Vol Positiva", "Vol negativa")
#En la gráfica se puede onb
plot(real, legend.loc = "bottomright", main = "Volatilidades reales", lwd = 1)
```

Con esta información vamos a efectuar estimaciones de l avarianza, considerando valores de $m$. Tomaremos $m$ igual a 5,10, 20 y 30, después seleccionaremos el valor de $m$ que mejor ajuste de acuerdo a la RMSE.

```{r Estimación_Varianza, message=FALSE, warning=FALSE, echo=FALSE}

# n equvale a los días que debemos tener en cuenta. puede camiar a las "m" que se quieran. 
var_est5 <- xts(mavback(var_real, n=5 ), order.by = date(var_real))
var_est10<- xts(mavback(var_real, n=10), order.by = date(var_real))
var_est20<- xts(mavback(var_real, n=20), order.by = date(var_real))
var_est40<- xts(mavback(var_real, n=40), order.by = date(var_real))

var_est<-merge.xts(var_est5, var_est10, var_est20, var_est40)

names(var_est)<-c("M5", "M10", "M20", "M40")

plot(var_est, legend.loc=("topright"), main="Estimaciones de la Varianza", lwd= 1)
```

Analizar las diferencias de cada una de estas estimaciones con el valor real de la varianza. Esto nos ayudará a degfinir "m" óptima.

```{r Diferencias de Varianzas, message=FALSE, warning=FALSE, echo=FALSE}
dif_est<-merge.xts((var_real-var_est5)^2, (var_real-var_est10)^2,(var_real-var_est20)^2,(var_real-var_est40)^2)

# No ponemos d "m" ya que el caracter alfanimerico me causa error al momento de sacar el "M" optimo
names(dif_est)<-c("5","10","20", "40")
plot(dif_est, main="Diferencias de estimación", legend.loc="top", lwd=1)

```

Para seleccionar el valor óptimo de $m$ usamos la RMSE.

$$RMSE= \sqrt{\frac{1}{H}\sum_{i=1}^{n}[R_i^2-\sigma_i2^]}$$


```{r RMSE, message=FALSE, warning=FALSE, echo=FALSE}
#Ya no necesito la serie de tiempo, sino el promedio de cada serie de tiempo que he calculado

RMSE<- as.data.frame(sqrt(colMeans(na.omit(dif_est))))
names(RMSE)<- c("Raiz Media de los Errores al cuadrado (RMSE)")

```

De todos los valores de RMSE vamos a seleccionar el menor y ese valor nos va a otrgar el valor de $m$ que mejor se ajusta a los datos que tenemos.

```{r obtención, message=FALSE, warning=FALSE, echo=FALSE}
# obtenemos m óptima

m_opt<-subset(RMSE, RMSE==min(RMSE))
m<- as.numeric(row.names(m_opt))
```

Resulta que el valor de $m$ óptimo será *m* `r m`

De todas las estimaciones vamos a usar la óptima y compararla con la real

```{r, message=FALSE, warning=FALSE, echo=FALSE}
if(m==5){var_opt<- var_est5}
if(m==10){var_opt<- var_est10}
if(m==20){var_opt<- var_est20}
if(m==40){var_opt<- var_est40}

resultados<-merge.xts(vol_real, sqrt(var_opt))

plot(resultados, legend.loc=("top"), main = "Resultados",lwd=1)
```


ahora efectuaremos estimaciones para la volaatilidad para esto, la primera estimación que haremos de la varianza tendrá que considerar los útimos $m$ días de información disponible (realmente observada)

```{r Est_Futuro, message=FALSE, warning=FALSE, echo=FALSE}
#Definimos cántos dias de estimación quiero
d<-10
# aquí estamos diciendo que quiero tomar 1 a d días
dias<-seq(1:d)
n<-nrow(var_real)

var_fut<-matrix(0,m+d,1)
# de la posición 1 a la m, va a llenar a con varianza real
var_fut[1:m,1]<- var_real[(n-m+1):n,1]

for(i in 1:d){
  var_fut[m+i,1]<-na.omit(mav(var_fut[i:(m-1+i),1],m))
  }

fechas_est<-date(var_real[n,1])+1:d
vol_est_fut<-as.data.frame(sqrt(var_fut[(m+1):(m+d),1]))
names(vol_est_fut)<-c("Vol_Estimada")
vol_est_fut<-xts(vol_est_fut,order.by = fechas_est)
plot(vol_est_fut, main="Volatilidad Futura Estimada")

```



**Tarea**
Modificar este código para tener 10 estimaciones de días hábiles
